臺灣雲林地方法院刑事判決
110年度訴字第588號
公  訴  人  臺灣雲林地方檢察署檢察官
被      告  郭明光



上列被告因違反槍砲彈藥刀械管制條例案件，經檢察官提起公訴
（110年度偵字第948、949號），被告於準備程序就被訴事實為
有罪之陳述，經本院合議庭裁定由受命法官獨任行簡式審判程序
，判決如下：
    主    文
郭明光犯非法持有槍砲主要組成零件罪，處有期徒刑拾月，併科
罰金新臺幣參萬元，罰金如易服勞役，以新臺幣壹仟元折算壹日
；又犯持有第二級毒品罪，處有期徒刑柒月。有期徒刑部分，應
執行有期徒刑壹年貳月。
扣案如附表一編號1、3、5、7、9所示之子彈及附表二編號5②所
示之槍管，均沒收。又扣案如附表四編號3、7、9、12、13、16
、18、19、27所示之第二級毒品（含所屬容器、包裝），均沒收
銷燬。
    事    實
一、郭明光明知具有殺傷力之子彈、屬於槍砲主要組成零件之金
    屬槍管，分別係槍砲彈藥刀械管制條例所管制之彈藥、槍砲
    主要組成零件（起訴書誤載為槍砲），未經主管機關許可不
    得持有，竟基於持有子彈及槍砲主要組成零件之犯意，於民
    國108年農曆過年後某日，陸續在高雄市左營區自立路某租
    屋處，自某真實姓名不詳綽號「阿正」之成年男子，取得附
    表一編號1至10號所示之子彈（子彈口徑、數量及試射結果
    均詳如附表一編號1至10號所載）及附表二編號5②所示經內
    政部公告屬槍砲主要組成零件之土製金屬槍管1支。其後，
    郭明光將上開子彈藏放在車牌號碼000-0000號自用小客車內
    （停放於屏東縣○○市○○里○○00號住處車庫），另將上開槍管
    藏放在高雄市○○區○○路00巷0號4樓之8住處，以此方式持有
    上開子彈及槍砲主要組成零件。
二、郭明光明知甲基安非他命屬毒品危害防制條例所列管之第二級
    毒品，依法不得持有，竟基於持有第二級毒品之犯意，於108
    年農曆過年後某日，陸續在高雄市左營區自立路某租屋處，
    自「阿正」取得附表四編號3（起訴書漏載）、7、9、12、1
    3、16、18、19、27所示之含第二級毒品成分之液體、結晶
    物（所含相關毒品成分、純質淨重、驗餘淨重等，均詳如附
    表四編號3、7、9、12、13、16、18、19、27所載），並將
    上開第二級毒品藏放於高雄市○○區○○路00巷0號4樓之8住處
    內。
三、嗣經警循線於109年1月21日持臺灣屏東地方法院核發之搜索
    票，分別至附表一至四所示地點執行搜索，並扣得附表一至
    四所示之物，而悉上情。
四、案經高雄市政府警察局移送臺灣屏東地方檢察署檢察官陳請
    臺灣高等檢察署檢察長令轉臺灣雲林地方檢察署檢察官偵查
    起訴。
    理    由
一、被告郭明光所犯均係死刑、無期徒刑、最輕本刑為3年以上
    有期徒刑以外之罪，其於準備程序就前揭被訴事實為有罪之
    陳述，經受命法官告知簡式審判程序之旨，並聽取其與公訴
    人之意見後，本院合議庭認無不得或不宜改依簡式審判程序
    進行之情事，依刑事訴訟法第273條之1第1項、第284條之1
    規定，裁定由受命法官獨任進行簡式審判程序，合先敘明。
二、上開犯罪事實，業據被告於本院準備程序及審理時坦承不諱
    ，並於警詢、偵訊時供述上開查獲過程（含扣得之物）歷歷
    （屏檢偵1077卷第7至20頁、第139至149頁、第249至255頁
    ；偵948卷第153至161頁、第247至248頁；本院卷第140、15
    2頁），核與證人即被告之配偶林念臻於警詢時供述本案查
    獲過程相符（屏檢偵1077卷第21至25頁），且有下列證據資
    料可以佐證：
  ㈠高雄市警察局刑事警察大隊109年1月21日（執行處所：屏東
    縣○○市○○里○○00號）搜索扣押筆錄、扣押物品目錄表、收據
    暨扣案物照片（屏檢偵1077卷第29至35頁、第57至59頁）。
  ㈡高雄市警察局刑事警察隊大109年1月21日（執行處所：高雄
    市○○區○○路00巷0號4樓之8）搜索扣押筆錄、扣押物品目錄
    表、收據暨扣案物照片（屏檢偵1077卷第61至91頁）。
  ㈢內政部警政署刑事警察局109年3月4日刑鑑字第1090016126號
    鑑定書（屏檢偵1077卷第195至204頁）、內政部警政署刑事
    警察局109年3月26日刑鑑字第1090026199號函（附表四編號
    1至7所示之物，無法組裝成具有殺傷力之槍枝）（屏檢偵10
    77卷第209頁）。
  ㈣內政部109年4月29日內授警字第1090871069號函（屏檢偵107
    7卷第239至240頁）。
  ㈤內政部警政署刑事警察局109年4月30日刑鑑字第1090014192
    號鑑定書暨毒品純質淨重換算表（偵948卷第139至145頁）
    。
  ㈥扣案物目錄照片（屏檢偵1077卷第315至320頁、第329至335
    頁、第359至380頁）。
  ㈦雲林地檢署110年度彈保字第17號扣押物品清單暨扣案物照片
    （偵948卷第81至83頁）。
  ㈧雲林地檢署110年度槍保字第12號扣押物品清單暨扣案物照片
    （偵948卷第87至89頁）。
  ㈨雲林地檢署110年度保管字第394號扣押物品清單暨扣案物照
    片（偵948卷第93至100頁、第111至113頁）。
  ㈩雲林地檢署110年度安保字第565號扣押物品清單暨扣案物照
    片（偵948卷第129至131頁）。
  屏東地檢署110年度保管字第391號扣押物品清單（送檢驗閃
    爍瓶）暨扣案物照片（偵948卷第121至125頁）。
  臺灣屏東地方法院109年聲搜字第60號搜索票（屏檢偵1077卷
    第27、35頁）。
  查獲涉嫌違反毒品防制條例案「毒品」初步檢驗報告單（屏
    檢偵1077卷第93頁）、送驗證物檢視暨秤重紀錄單（屏檢偵
    1077卷第189至190頁）。
  高雄市政府警察局刑事警察大隊偵八隊22分隊員警職務報告
    暨搜索現場照片（屏檢偵1077卷第225至228頁）、高雄市政
    府警察局刑案現場勘察報告（屏檢偵11124卷第135至145頁
    ）、搜索現場暨扣案物照片（屏檢偵11124卷第147至235頁
    反面）。
  高雄市政府警察局刑事警察大隊110年3月10日高市警刑大偵2
    3字第11070570300號函暨職務報告（偵948卷第55至57頁）
    、110年4月8日高市警刑大偵23字第11070874600號函暨函說
    明報告（偵948卷第69至73頁）。
  扣案如附表一編號1至10號所示之子彈、附表二編號5②所示經
    內政部公告屬槍砲主要組成零件之土製金屬槍管、附表四編
    號3、7、9、12、13、16、18、19、27所示之第二級毒品。
三、論罪科刑：
  ㈠新舊法比較：
　　按行為後法律有變更者，適用行為時之法律，但行為後之法
    律有利於行為人者，適用最有利於行為人之法律，刑法第2
    條第1項定有明文。就事實欄二部分，毒品危害防制條例第1
    1條第2項之規定，業於109年1月15日修正公布，並於被告行
    為後之109年7月15日施行生效，修正前該條項原規定：「持
    有第二級毒品者，處2年以下有期徒刑、拘役或新臺幣3萬元
    以下罰金。」修正後則規定：「持有第二級毒品者，處2年
    以下有期徒刑、拘役或新臺幣20萬元以下罰金。」經比較新
    舊法之結果，修正後之規定並未較有利於被告，依刑法第2
    條第1項前段之規定，自應適用被告行為時即修正前毒品危
    害防制條例之規定論處。
  ㈡核被告所為，就事實欄一部分，係犯槍砲彈藥刀械管制條例
    第12條第4項之非法持有子彈罪及同條例第13條第4項之非法
    持有槍砲主要組成零件罪；就事實欄二部分，係犯修正前毒
    品危害防制條例第11條第2項之持有第二級毒品罪。
  ㈢按持有槍枝、子彈等違禁物，所侵害者為社會法益，如所持
    有客體之種類相同（如同為手槍，或同為子彈者），縱令同
    種類之客體有數個（如數支手槍、數顆子彈），仍為單純一
    罪，不發生想像競合犯之問題；若同時持有二不相同種類之
    客體，則為一行為觸犯數罪名之想像競合犯（最高法院82年
    度台上字第5303號判決意旨參照）。就事實欄二部分，被告
    持有之子彈數量雖為多數，仍應單純論以一罪；又被告未經
    許可，同時持有槍砲主要組成零件之槍管及子彈，係一行為
    觸犯二罪名，為想像競合犯，應依刑法第55條規定，從一重
    論以非法持有槍砲主要組成零件罪。又就事實欄一、二部分
    ，被告所犯上開兩罪間，犯意各別，行為互異，應予分論併
    罰。
  ㈣至被告雖供述其本案子彈、槍砲主要組成零件及第二級毒品
    之來源為綽號「阿正」之人及所屬集團，但被告並未提供該
    人或相關之人的年籍資料以供查證，有高雄市政府警察局刑
    事警察大隊110年3月10日高市警刑大偵23字第11070570300
    號函暨職務報告（偵948卷第55至57頁）附卷可參，尚無從
    因被告之供述而查獲之，自無從依法減刑，附此敘明。
  ㈤爰審酌具殺傷力之子彈，本即存有高度危險性，一經擊發，
    將對於民眾安全、社會秩序有莫大威脅，且槍砲主要組成零
    件也有潛在的危害，均為政府嚴令禁止持有之違禁物，又第
    二級毒品具有成癮性，對身體有所危害，亦為政府所嚴禁持
    有之違禁物，被告竟持有本案具殺傷力之子彈，且數量非微
    ，又持有本案槍砲主要組成零件及第二級毒品，所為誠值非
    難；惟念及被告犯後終已坦承全部犯行，態度尚佳，被告持
    有本案子彈、槍砲主要組成零件、第二級毒品之期間不長，
    也並無證據顯示其有持本案槍砲主要組成零件、子彈另行犯
    罪，兼衡被告前有違反麻醉藥品管理條例、槍砲彈藥刀械刀
    械條例、毒品危害防制條例等前科紀錄，有臺灣高等法院被
    告前案紀錄表在卷可參，素行非佳，暨被告自述入監前從事
    養魚工作，月收入約新台幣2至3萬元，為國中畢業之教育程
    度，家中有母親、妻子及4歲兒子之家庭狀況等一切情狀，
    分別量處如主文所示之刑，並定其應執行之刑如主文所示，
    以資懲儆。
四、沒收部分：
　㈠扣案如附表一編號1、3、5、7、9所示之子彈及附表二編號5②
    所示槍砲主要組成零件之槍管，均為槍砲彈藥刀械管制條例
    所列管之物品，乃未經許可不得持有之違禁物，不問屬於被
    告與否，均依刑法第38條第1項規定宣告沒收。至扣案如附
    表一編號2、4、6、8、10所示之子彈，因經試射後，剩餘之
    彈殼已不具子彈之完整結構，而失去其效能，不具殺傷力，
    已非違禁物，爰不予宣告沒收。
　㈡扣案如附表四編號3、7、9、12、13、16、18、19、27所示之
    物，經鑑定後，確認含有第二級毒品甲基安非他命成分等情
    ，詳如上開附表四編號3、7、9、12、13、16、18、19、27
    備註欄所載，自屬第二級毒品甲基安非他命無訛，爰依毒品
    危害防制條例第18條第1項前段規定，宣告沒收銷燬。另盛
    裝前揭甲基安非他命之容器、包裝（包括附表四編號43、54
    、55、58、60、61在內），以現今採行之鑑驗方式，仍會殘
    留微量毒品而無法將之完全析離，應與所包裝之甲基安非他
    命視為一體，爰依同條項前段規定併予宣告沒收銷燬。至送
    驗耗費之毒品，既已滅失而不存在，自無於本案宣告沒收銷
    燬之必要，附此敘明。
　㈢扣案如附表一編號13所示之物（即原起訴書附表三編號21）
    ，雖為供被告放置本案子彈所用，但亦為日常生活所常用之
    物，沒收欠缺刑法上之重要性，故裁量不併予沒收。
　㈣至其餘扣案物，均無證據證明與被告本案犯行有關，故不併
    與宣告沒收（或沒收銷燬）。
五、應依刑事訴訟法第273條之1第1項、第299條第1項前段之規
    定（程序法），判決如主文。
本案經檢察官黃立宇提起公訴，檢察官顏鸝靚到庭執行職務。
中　　華　　民　　國　　111 　年　　1 　　月　　20　　日
                  刑事第五庭    法　官  陳雅琪
以上正本證明與原本無異。
如不服本判決應於收受判決後20日內向本院提出上訴書狀，並應
敘述具體理由；其未敘述上訴理由者，應於上訴期間屆滿後20日
內向本院補提理由書（均須按他造當事人之人數附繕本）。「切
勿逕送上級法院」。
                                書記官  林家莉
中　　華　　民　　國　　111 　年　　1 　　月　　21　　日

附錄本判決論罪科刑法條全文：
槍砲彈藥刀械管制條例第12條
未經許可，製造、販賣或運輸子彈者，處1年以上7年以下有期徒
刑，併科新台幣500萬元以下罰金。
未經許可，轉讓、出租或出借子彈者，處6月以上5年以下有期徒
刑，併科新台幣300萬元以下罰金。
意圖供自己或他人犯罪之用，而犯前二項之罪者，處3年以上10
年以下有期徒刑，併科新台幣700萬元以下罰金。
未經許可，持有、寄藏或意圖販賣而陳列子彈者，處5年以下有
期徒刑，併科新台幣300萬元以下罰金。
第1項至第3項之未遂犯罰之。

槍砲彈藥刀械管制條例第13條
未經許可，製造、販賣或運輸槍砲、彈藥之主要組成零件者，處
3年以上10年以下有期徒刑，併科新台幣700萬元以下罰金。
未經許可，轉讓、出租或出借前項零件者，處1年以上7年以下有
期徒刑，併科新台幣500萬元以下罰金。
意圖供自己或他人犯罪之用，而犯前2項之罪者，處5年以上有期
徒刑，併科新台幣1000萬元以下罰金。
未經許可，持有、寄藏或意圖販賣而陳列第1項所列零件者，處6
月以上5年以下有期徒刑，併科新台幣300萬元以下罰金。
第1項至第3項之未遂犯罰之。

（修正前）毒品危害防制條例第11條
持有第一級毒品者，處3年以下有期徒刑、拘役或新臺幣5萬元以
下罰金。
持有第二級毒品者，處2年以下有期徒刑、拘役或新臺幣3萬元以
下罰金。
持有第一級毒品純質淨重十公克以上者，處1年以上7年以下有期
徒刑，得併科新臺幣1百萬元以下罰金。
持有第二級毒品純質淨重二十公克以上者，處6月以上5年以下有
期徒刑，得併科新臺幣70萬元以下罰金。
持有第三級毒品純質淨重二十公克以上者，處3年以下有期徒刑
，得併科新臺幣30萬元以下罰金。
持有第四級毒品純質淨重二十公克以上者，處1年以下有期徒刑
，得併科新臺幣10萬元以下罰金。
持有專供製造或施用第一級、第二級毒品之器具者，處1年以下
有期徒刑、拘役或新臺幣1萬元以下罰金。

附表一：
受搜索人：郭明光 搜索地點：屏東縣○○市○○里○○00號之郭明光住處 執行時間： 109年1月21日7時0分至8時30分    編號 名稱 數量 備註 1 制式子彈（霰彈） 4顆 1、經鑑驗為口徑12GAUGE制式散彈，採樣2顆試射，均可擊發，認具殺傷力（內政部刑事警察局109年3月4日刑鑑字第1090016126號）。 2、高雄市刑大扣押物品目錄表編號1(屏檢偵1077卷第33頁)；雲林地檢署110年度彈保字第17號編號3、4號（偵948卷第81、82頁）。 2 制式子彈（起訴書誤載為彈殼）（霰彈） 2顆 （經採樣試射）  3 制式子彈（9x17mm） 21顆 1、經鑑驗為口徑9x17mm制式子彈，採樣10顆試射，均可擊發，認具殺傷力（內政部刑事警察局109年3月4日刑鑑字第1090016126號）。 2、高雄市刑大扣押物品目錄表編號3、4；雲林地檢署110年度彈保字第17號編號3、4號（出處同上）。 4 制式子彈（起訴書誤載為彈殼）（9x17mm） 10顆（經採樣試射）  5 制式子彈（9x19mm） 4顆 1、經鑑驗為口徑9x19mm制式子彈，採樣2顆試射，均可擊發，認具殺傷力（內政部刑事警察局109年3月4日刑鑑字第1090016126號）。 2、高雄市刑大扣押物品目錄表編號3、4；雲林地檢署110年度彈保字第17號編號5、6號（出處同上）。 6 制式子彈（起訴書誤載為彈殼）（9x19mm） 2顆 （經採樣試射）  7 制式子彈（0.45吋） 4顆 1、經鑑驗為口徑0.45吋制式子彈，採樣2顆試射，均可擊發，認具殺傷力（內政部刑事警察局109年3月4日刑鑑字第1090016126號）。 2、高雄市刑大扣押物品目錄表編號2；雲林地檢署110年度彈保字第17號編號7、8號（出處同上）。 8 制式子彈（起訴書誤載為彈殼）（0.45吋） 2顆 （經採樣試射）  9 非制式子彈（8.9mm） 7顆 1、經鑑驗後認均係非制式子彈，由金屬彈殼組合直徑約8.9mm金屬彈頭而成，採樣3顆試射，均可擊發，認具殺傷力（內政部刑事警察局109年3月4日刑鑑字第1090016126號）。 2、高雄市刑大扣押物品目錄表編號3、4；雲林地檢署110年度彈保字第17號編號9、10號（出處同上）。 10 非制式子彈（起訴書誤載為彈殼）（8.9mm） 3顆 （經採樣試射）  11 制式空包彈（9mm） 1顆 1、經鑑驗後認係口徑9mm制式空包彈，不具金屬彈頭，認不具殺傷力（內政部刑事警察局109年3月4日刑鑑字第1090016126號）。 2、高雄市刑大扣押物品目錄表編號6；雲林地檢署110年度彈保字第17號編號11號（出處同上）。 12 彈頭 2顆 高雄市刑大扣押物品目錄表編號5；雲林地檢署110年度彈保字第17號編號12號（出處同上）。   13 灰色拉鍊包  1只 1、上開扣案子彈存放此灰色夾練包內。 2、高雄市刑大扣押物品目錄表編號7（出處同上）。 

附表二：
受搜索人：郭明光 搜索地點：高雄市○○區○○路00巷0號4樓之8之郭光明住處 執行時間：109年1月21日9時50分至12時0分 高雄市刑大扣押物品目錄表編號A1至A7（屏檢偵1077卷第43頁）    編號 名稱 數量 備註 1 彈簧 4只 1、經鑑驗後認均屬金屬彈簧。 2、非內政部公告之槍砲主要組成零件（內政部109年4月29日內授警字第1090871069號函）。 3、雲林地檢署110年度槍保字第12號編號1（偵948卷第87、89頁）。 2 其他槍械零件（復進彈簧） 2只 1、經鑑驗後認均屬金屬棒。 2、非內政部公告之槍砲主要組成零件（內政部109年4月29日內授警字第1090871069號函）。 3、雲林地檢署110年度彈保字第12號編號2號（出處同上）。 3 槍管（含非制式金屬彈殼1顆） 1只 1、經鑑驗後認屬改造金屬槍管半成品（含非制式金屬彈殼1顆）。 2、非內政部公告之槍砲主要組成零件、彈藥主要組成零件（內政部109年4月29日內授警字第1090871069號函）。 3、雲林地檢署110年度彈保字第12號編號3號（出處同上）。 4 撞針組件 1包 1、經鑑驗後認分屬金屬槍機、金屬撞針、金屬彈簧及金屬棒等物。 2、非內政部公告之槍砲主要組成零件（內政部109年4月29日內授警字第1090871069號函）。 3、雲林地檢署110年度彈保字第12號編號4號（出處同上）。 5 槍身（含①彈匣1個、②槍管1支） 1只 1、經鑑驗後認屬金屬槍身（含土造金屬槍管及金屬彈匣）。 2、塑膠槍身及金屬彈匣均非屬公告之槍砲主要組成零件；土製金屬槍管屬公告之槍砲主要組成零件（內政部109年4月29日內授警字第1090871069號函）。 3、高雄市刑大扣押物品目錄表編號A5（屏檢偵1077卷第43頁）；雲林地檢署110年度彈保字第12號編號5號（出處同上）。 6 槍身（含彈匣1個、無槍管） 1只 1、經鑑驗後認係塑膠槍身、金屬彈匣及金屬滑套。 2、非內政部公告之槍砲主要組成零件（內政部109年4月29日內授警字第1090871069號函）。 3、雲林地檢署110年度彈保字第12號編號6號（出處同上）。 7 槍管（未貫通） 2只 1、經鑑驗後認屬金屬槍管（內均具阻鐵）。 2、非內政部公告之槍砲主要組成零件（內政部109年4月29日內授警字第1090871069號函）。 3、雲林地檢署署110年度彈保字第12號編號7號（出處同上）。 

附表三：
受搜索人：郭明光 搜索地點：高雄市○○區○○路00巷0號4樓之8之郭光明住處 執行時間：109年1月21日9時50分至12時0分 高雄市刑大扣押物品目錄表A8至A27（屏檢偵1077卷第43至47頁）    編號 名稱 數量 備註 1 固定器 2只 雲林地檢署110年度保字第392號編號1號（偵948卷第115至117頁）。 2 板手 4只 雲林地檢署110年度保字第392號編號2號（出處同上）。 3 鉗子 2只 雲林地檢署110年度保字第392號編號3號（出處同上）。 4 銼刀  2只 雲林地檢署110年度保字第392號編號4號（出處同上）。 5 螺絲起子 2只 雲林地檢署110年度保字第392號編號5號（出處同上）。 6 砂紙 1包 雲林地檢署110年度保字第392號編號6號（出處同上）。 7 老虎剪 1只 雲林地檢署110年度保字第392號編號7號（出處同上）。 8 老虎夾 1只 雲林地檢署110年度保字第392號編號8號（出處同上）。 9 老虎鉗 1只 雲林地檢署110年度保字第392號編號9號（出處同上）。 10 銼刀 1只 雲林地檢署110年度保字第392號編號10號（出處同上）。 11 通槍刷 3只 雲林地檢署110年度保字第392號編號11號（出處同上）。 12 鑽頭 6只 雲林地檢署110年度保字第392號編號12號（出處同上）。 13 筆式打磨機 1組 雲林地檢署110年度保字第392號編號13號（出處同上）。 14 擦槍工具 2組 雲林地檢署110年度保字第392號編號14號（出處同上）。 15 小鋼珠 1包 雲林地檢署110年度保字第392號編號15號（出處同上）。 16 擦槍布 1包 雲林地檢署110年度保字第392號編號16號（出處同上）。 17 蘋果牌行動電話（含SIM卡1張） 1只 1、雲林地檢署110年度保字第392號編號17號（出處同上）。 2、門號：0000000000號；手機序號：000000000000000號。 18 三星牌行動電話 1只 1、雲林地檢署110年度保字第392號編號18號（出處同上）。 2、手機序號：000000000000000號、000000000000000號。 19 蘋果牌行動電話 1只 1、雲林地檢署110年度保字第392號編號19號（出處同上）。 2、手機序號：000000000000000號。 20 華為牌平版手機 1只 1、雲林地檢署110年度保字第392號編號20號（出處同上）。 2、手機序號：000000000000000號。 

附表四：
受搜索人：郭明光 搜索地點：高雄市○○區○○路00巷0號4樓之8之郭光明住處 執行時間：109年1月21日9時50分至12時0分    編號 名稱 數量 備註 1 毒品咖啡包（外包裝有「Aape」字樣） 2包 1、高雄市刑大扣押物品目錄表編號1-1號、1-2號（屏檢偵1077卷第49頁）。 2、高雄市政府警察局製毒工廠送驗證物檢視暨秤重紀錄單：1-1號毛重8.99公克、1-2號毛重8.9公克（屏檢1077卷第189頁）。 3、內政部警政署刑事警察局109年4月30日刑鑑字第1090014192號鑑定書，取1-1號鑑驗： 　①驗前淨重8.22公克，驗餘淨重6.88公克。 　②驗出第三級毒品4-甲基甲基卡西酮成分，純度約2％，推估1-1號、1-2號之純質淨重約0.32公克（屏檢偵1077卷第288頁）。 2 甲基安非他命 1包 1、雲林地檢署110年度安保字第75號編號1號（偵948卷第129頁）、高雄市刑大扣押物品目錄表編號1-3號（屏檢偵1077卷第49頁）。 2、內政部警政署刑事警察局109年4月30日刑鑑字第1090014192號鑑定書： 　①驗前毛重1.48公克、驗前淨重1.29公克，驗餘淨重1.16公克。 　②驗出第二級毒品甲基安非他命成分，純度約94％，驗前純質淨重約1.21公克（屏檢偵1077卷第287頁反面）。 3、非本案起訴範圍（郭明光涉嫌施用部分，另經檢察官聲請觀察勒戒）。 3 白色晶體（置於3M牙線棒包裝內） 1袋 1、高雄市刑大扣押物品目錄表編號1-9號（屏檢偵1077卷第49頁）。 2、高雄市政府警察局製毒工廠送驗證物檢視暨秤重紀錄單：毛重63.33公克，取樣8.85.公克（含閃爍瓶毛重25.83公克）送內政部刑事警察局化驗（屏檢偵1077卷第189、297頁）。 3、內政部警政署刑事警察局109年4月30日刑鑑字第1090014192號鑑定書： 　①驗前毛重25.97公克（包裝重17.26公克）、驗前淨重8.71公克，驗餘淨重8.62公克。 　②驗出微量第二級毒品甲基安非他命成分（屏檢偵1077卷第288頁）。 4 上層淡黃色下層乳白色液體 1管 （試管為編號37） 1、雲林地檢署110年度保字第391號編號1（偵948卷第121至125頁，以下出處同）、高雄市刑大扣押物品目錄表編號1-14號（屏檢偵1077卷第49頁反面）。 2、高雄市政府警察局製毒工廠送驗證物檢視暨秤重紀錄單：毛重25.34公克，取樣11.01公克（含取樣瓶毛重27.99公克）送內政部刑事警察局化驗（屏檢偵1077卷第189、315頁）。 3、內政部警政署刑事警察局109年4月30日刑鑑字第1090014192號鑑定書： 　①驗前毛重28.18公克（包裝重17.26公克）、驗前淨10.92公克，驗餘淨重9.5公克。 　②驗出非毒品成分：N-isopropylbenzylamine（屏檢偵1077卷第288頁）。 5 上層淡黃色下層乳白色液體(內有結晶) 1管（試管為編號38） 1、雲林地檢署110年度保字第391號編號2、高雄市刑大扣押物品目錄表編號1-15號（屏檢偵1077卷第49頁反面）。 2、高雄市政府警察局製毒工廠送驗證物檢視暨秤重紀錄單：毛重23.78公克，取樣11公克（含取樣瓶毛重27.98公克）送內政部刑事警察局化驗（屏檢偵1077卷第189、315頁）。 3、內政部警政署刑事警察局109年4月30日刑鑑字第1090014192號鑑定書： 　①驗前毛重28.11公克（包裝重17.26公克）、驗前淨10.85公克，驗餘淨重9.44公克。 　②驗出非毒品成分：N-isopropylbenzylamine（屏檢偵1077卷第288頁）。 6 上層淡黃色下層乳白色液體 1管 （試管為編號39） 1、雲林地檢署110年度保字第391號編號3、高雄市刑大扣押物品目錄表編號1-16號（屏檢偵1077卷第50頁）。 2、高雄市政府警察局製毒工廠送驗證物檢視暨秤重紀錄單：毛重19.14公克，取樣7.96克（含取樣瓶毛重24.94公克）送內政部刑事警察局化驗（屏檢偵1077卷第189、315頁）。 3、內政部警政署刑事警察局109年4月30日刑鑑字第1090014192號鑑定書： 　①驗前毛重25.04公克（包裝重17.26公克）、驗前淨7.78公克，驗餘淨重6.48公克。 　②驗出非毒品成分：N-isopropylbenzylamine（屏檢偵1077卷第289頁）。 7 透明色液體、下層透明色結晶沉澱 1瓶 1、高雄市刑大扣押物品目錄表編號1-17號（屏檢偵1077卷第50頁）。 2、高雄市政府警察局製毒工廠送驗證物檢視暨秤重紀錄單：毛重182.94公克，取樣14.96克（含取樣瓶毛重31.94公克）送內政部刑事警察局化驗（屏檢偵1077卷第189、297頁反面）。 3、內政部警政署刑事警察局109年4月30日刑鑑字第1090014192號鑑定書： 　①驗前毛重32.11公克（包裝重17.26公克）、驗前淨14.85公克，驗餘淨重13.84公克。 　②驗出第二級毒品甲基安非他命成分，純度約1％，換算純質淨重為0.77公克（屏檢偵1077卷第289頁）。 8 淡黃色液體（置於吸食器內） 1瓶（吸食器為編號41） 1、雲林地檢署110年度保字第391號編號4、高雄市刑大扣押物品目錄表編號1-19號（屏檢偵1077卷第49頁反面）。 2、高雄市政府警察局製毒工廠送驗證物檢視暨秤重紀錄單：毛重53.78公克，取樣15.89克（含取樣瓶毛重32.87公克）送內政部刑事警察局化驗，（屏檢1077卷第189頁、315頁反面）。 3、內政部警政署刑事警察局109年4月30日刑鑑字第1090014192號鑑定書： 　①驗前毛重33.05公克（包裝重17.26公克）、驗前淨15.79公克，驗餘淨重14.20公克。 　②未驗出第二級毒品甲基安非他命、第三集毒品愷他命、第四級毒品先驅原料麻黃鹼、假麻黃鹼等成分。（屏檢偵1077卷第289頁）。 9 白色結晶（置於透明玻璃壺內） 1瓶（容器玻璃壺為編號43） 1、高雄市刑大扣押物品目錄表編號1-21號（屏檢偵1077卷第49頁反面）。 2、高雄市政府警察局製毒工廠送驗證物檢視暨秤重紀錄單：毛重202.24公克，以刮杓全數取樣2.04克（含取樣瓶毛重19.02公克）送內政部刑事警察局化驗（屏檢偵1077卷第189頁、297頁反面）。 3、內政部警政署刑事警察局109年4月30日刑鑑字第1090014192號鑑定書： 　①驗前毛重19.21公克（包裝重17.26公克）、驗前淨1.95公克，驗餘淨重1.86公克。 　②驗出第二級毒品甲基安非他命成分，純度約2％，驗前純質淨重約0.03公克（屏檢偵1077卷第289頁）。 10 白色粉末（置於陶瓷漏斗內） 1個 （陶瓷漏斗為編號48） 1、雲林地檢署110年度保字第391號編號5、高雄市刑大扣押物品目錄表編號2-1號（屏檢偵1077卷第51頁）。 2、高雄市政府警察局製毒工廠送驗證物檢視暨秤重紀錄單：毛重944公克，取樣0.34克（含取樣瓶毛重17.32公克）送內政部刑事警察局化驗（屏檢偵1077卷第189頁、315頁反面）。 3、內政部警政署刑事警察局109年4月30日刑鑑字第1090014192號鑑定書： 　①驗前毛重17.53公克（包裝重17.26公克）、驗前淨0.27公克，驗餘淨重0.16公克。 　②驗出非毒品成分：N-isopropylbenzylamine（屏檢偵1077卷第289頁）。 11 白色結晶（置於側口追型瓶內） 1瓶 （側口追型瓶為編號49） 1、雲林地檢署110年度保字第391號編號6、高雄市刑大扣押物品目錄表編號2-2號（屏檢偵1077卷第51頁）。 2、高雄市政府警察局製毒工廠送驗證物檢視暨秤重紀錄單：毛重708公克，以刮杓取樣0.16克（含取樣瓶毛重17.14公克）送內政部刑事警察局化驗（屏檢偵1077卷第189、316頁）。 3、內政部警政署刑事警察局109年4月30日刑鑑字第1090014192號鑑定書： 　①驗前毛重17.35公克（包裝重17.26公克）、驗前淨0.09公克，驗餘淨重0.01公克。 　②驗出非毒品成分：N-isopropylbenzylamine（屏檢偵1077卷第289頁）。 12 紅棕色液體，內有透明色結晶（置於食品罐中） 1罐 （容器空瓶為編號54） 1、高雄市刑大扣押物品目錄表編號3-2號（屏檢偵1077卷第51頁）。 2、高雄市政府警察局製毒工廠送驗證物檢視暨秤重紀錄單：毛重2446公克，取樣17.03克（含取樣瓶毛重34.01公克）送內政部刑事警察局化驗（屏檢偵1077卷第189、298頁）。 3、內政部警政署刑事警察局109年4月30日刑鑑字第1090014192號鑑定書： 　①驗前毛重34.16公克（包裝重17.26公克）、驗前淨15.24公克，驗餘淨重1.86公克。 　②驗出微量第二級毒品甲基安非他命成分（屏檢偵1077卷第289頁）。 13 紅棕色液體，內有透明色結晶（置於水壺中） 1壺 （容器空瓶為編號55） 1、高雄市刑大扣押物品目錄表編號3-3號（屏檢偵1077卷第51頁反面）。 2、高雄市政府警察局製毒工廠送驗證物檢視暨秤重紀錄單：毛重5907公克，取樣16.8克（含取樣瓶毛重33.78公克）送內政部刑事警察局化驗（屏檢偵1077卷第189、300頁）。 3、內政部警政署刑事警察局109年4月30日刑鑑字第1090014192號鑑定書： 　①驗前毛重34.06公克（包裝重17.26公克）、驗前淨16.80公克，驗餘淨重14.93公克。 　②驗出微量第二級毒品甲基安非他命成分（屏檢偵1077卷第290頁）。 14 紅棕色液體，內有透明色結晶 1壺 （空瓶為編號56） 1、雲林地檢署110年度保字第391號編號7、高雄市刑大扣押物品目錄表編號3-4號（屏檢偵1077卷第52頁）。 2、高雄市政府警察局製毒工廠送驗證物檢視暨秤重紀錄單：毛重1816克，取樣15.77克（含取樣瓶毛重32.75公克）送內政部刑事警察局化驗（屏檢偵1077卷第189、317頁）。 3、內政部警政署刑事警察局109年4月30日刑鑑字第1090014192號鑑定書： 　①驗前毛重32.97公克（包裝重17.26公克）、驗前淨15.71公克，驗餘淨重13.31公克。 　②驗出非毒品成分：N-isopropylbenzylamine（屏檢偵1077卷第290頁）。 15 紅棕色液體 1罐 （空瓶為編號57） 1、雲林地檢署110年度保字第391號編號8、高雄市刑大扣押物品目錄表編號3-5號（屏檢偵1077卷第52頁）。 2、高雄市政府警察局製毒工廠送驗證物檢視暨秤重紀錄單：毛重2120克，取樣16.12克（含取樣瓶毛重33.1公克）送內政部刑事警察局化驗（屏檢偵1077卷第190、317頁）。 3、內政部警政署刑事警察局109年4月30日刑鑑字第1090014192號鑑定書： 　①驗前毛重33.22公克（包裝重17.26公克）、驗前淨15.96公克，驗餘淨重13.85公克。 　②驗出非毒品成分：N-isopropylbenzylamine（屏檢偵1077卷第290頁）。 16 紅棕色液體，內有透明色結晶 1桶 （容器空瓶為編號58） 1、高雄市刑大扣押物品目錄表編號3-6號（屏檢偵1077卷第51頁反面）。 2、高雄市政府警察局製毒工廠送驗證物檢視暨秤重紀錄單：毛重2396公克，取樣16.16克（含取樣瓶毛重33.14公克）送內政部刑事警察局化驗（屏檢偵1077卷第190、300頁）。 3、內政部警政署刑事警察局109年4月30日刑鑑字第1090014192號鑑定書： 　①驗前毛重33.32公克（包裝重17.26公克）、驗前淨16.06公克，驗餘淨重13.66公克。 　②驗出微量第二級毒品甲基安非他命成分（屏檢偵1077卷第290頁）。 17 紅棕色液體，內有透明色結晶 1壺 （空瓶為編號59） 1、雲林地檢署110年度保字第391號編號9、高雄市刑大扣押物品目錄表編號3-7號（屏檢偵1077卷第52頁）。 2、高雄市政府警察局製毒工廠送驗證物檢視暨秤重紀錄單：毛重2814克，取樣17.83克（含取樣瓶毛重34.81公克）送內政部刑事警察局化驗（屏檢偵1077卷第190、317頁）。 3、內政部警政署刑事警察局109年4月30日刑鑑字第1090014192號鑑定書： 　①驗前毛重35.08公克（包裝重17.26公克）、驗前淨17.82公克，驗餘淨重16.03公克。 　②驗出非毒品成分：N-isopropylbenzylamine（屏檢偵1077卷第290頁）。 18 紅棕色液體，內有透明色結晶 1壺 （容器空瓶為編號60） 1、高雄市刑大扣押物品目錄表編號3-8號（屏檢偵1077卷第52頁）。 2、高雄市政府警察局製毒工廠送驗證物檢視暨秤重紀錄單：毛重3,300公克，取樣16.15克（含取樣瓶毛重33.13公克）送內政部刑事警察局化驗（屏檢偵1077卷第190、299頁）。 3、內政部警政署刑事警察局109年4月30日刑鑑字第1090014192號鑑定書： 　①驗前毛重33.38公克（包裝重17.26公克）、驗前淨16.12公克，驗餘淨重14.63公克。 　②驗出微量第二級毒品甲基安非他命成分（屏檢偵1077卷第290頁）。 19 灰白色結晶（置於玻璃杯內） 1瓶 （容器玻璃杯為編號61） 1、高雄市刑大扣押物品目錄表編號3-9號（屏檢偵1077卷第52頁）。 2、高雄市政府警察局製毒工廠送驗證物檢視暨秤重紀錄單：毛重37.74公克，以刮勺刮取取樣1.66克（含取樣瓶毛重18.64公克）送內政部刑事警察局化驗（屏檢偵1077卷第190、300頁）。 3、內政部警政署刑事警察局109年4月30日刑鑑字第1090014192號鑑定書： 　①驗前毛重18.88公克（包裝重17.26公克）、驗前淨1.62公克，驗餘淨重1.34公克。 　②驗出微量第二級毒品甲基安非他命成分（屏檢偵1077卷第290頁）。 20 透明色液體（置於白色塑膠桶中） 1桶  1、雲林地檢署110年度保字第391號編號10、高雄市刑大扣押物品目錄表編號4-2號（屏檢偵1077卷第52頁）。 2、高雄市政府警察局製毒工廠送驗證物檢視暨秤重紀錄單：毛重2,083公克，取樣15.07克（含取樣瓶毛重32.05公克）送內政部刑事警察局化驗（屏檢偵1077卷第190、318頁）。 3、內政部警政署刑事警察局109年4月30日刑鑑字第1090014192號鑑定書： 　①驗前毛重32.34公克（包裝重17.26公克）、驗前淨15.08公克，驗餘淨重13.91公克。 　②未驗出第二級毒品甲基安非他命、第三集毒品愷他命、第四級毒品先驅原料麻黃鹼、假麻黃鹼等成分。（屏檢偵1077卷第290頁）。 21 白色片狀結晶（置於白色罐中） 1罐 1、雲林地檢署110年度保字第391號編號11、高雄市刑大扣押物品目錄表編號5-1號（屏檢偵1077卷第52頁）。 2、高雄市政府警察局製毒工廠送驗證物檢視暨秤重紀錄單：毛重1080公克，取樣13.81克（含取樣瓶毛重30.79公克）送內政部刑事警察局化驗（屏檢偵1077卷第190、318頁）。 3、內政部警政署刑事警察局109年4月30日刑鑑字第1090014192號鑑定書： 　①驗前毛重31.06公克（包裝重17.26公克）、驗前淨13.80公克，驗餘淨重13.61公克。 　②未驗出第二級毒品甲基安非他命、第三集毒品愷他命、第四級毒品先驅原料麻黃鹼、假麻黃鹼等成分。（屏檢偵1077卷第291頁）。 22 灰白色結晶（置於黑色垃圾桶內） 1桶 1、雲林地檢署110年度保字第391號編號12、高雄市刑大扣押物品目錄表編號6號（屏檢偵1077卷第53頁）。 2、高雄市政府警察局製毒工廠送驗證物檢視暨秤重紀錄單：毛重3034克，取樣1.67克（含取樣瓶毛重18.65公克）送內政部刑事警察局化驗（屏檢偵1077卷第190、318頁）。 3、內政部警政署刑事警察局109年4月30日刑鑑字第1090014192號鑑定書： 　①驗前毛重18.88公克（包裝重17.26公克）、驗前淨1.62公克，驗餘淨重1.53公克。 　②驗出非毒品成分：N-isopropylbenzylamine（屏檢偵1077卷第291頁）。 23 淡黃色結晶(置於塑膠桶內) 1桶 1、雲林地檢署110年度保字第391號編號13、高雄市刑大扣押物品目錄表編號8-1號（屏檢偵1077卷第53頁）。 2、高雄市政府警察局製毒工廠送驗證物檢視暨秤重紀錄單：毛重3437克，取樣7.89克（含取樣瓶毛重24.87公克）送內政部刑事警察局化驗（屏檢偵1077卷第190、320頁）。 3、內政部警政署刑事警察局109年4月30日刑鑑字第1090014192號鑑定書： 　①驗前毛重25.10公克（包裝重17.26公克）、驗前淨7.84公克，驗餘淨重7.76公克。 　②驗出非毒品成分：N-isopropylbenzylamine（屏檢偵1077卷第291頁）。 24 白色粉末（置於棕色方型桶內） 1包 1、雲林地檢署110年度保字第391號編號14、高雄市刑大扣押物品目錄表編號10-2號（屏檢偵1077卷第54頁）。 2、高雄市政府警察局製毒工廠送驗證物檢視暨秤重紀錄單：毛重1007公克，取樣10.98克（含取樣瓶毛重27.96公克）送內政部刑事警察局化驗（屏檢偵1077卷第190、319頁）。 3、內政部警政署刑事警察局109年4月30日刑鑑字第1090014192號鑑定書： 　①驗前毛重29.98公克（包裝重17.26公克）、驗前淨11.72公克，驗餘淨重11.56公克。 　②未驗出第二級毒品甲基安非他命、第三集毒品愷他命、第四級毒品先驅原料麻黃鹼、假麻黃鹼等成分。（屏檢偵1077卷第291頁）。 25 白色粉末（置於棕色方型桶內） 1包 1、雲林地檢署110年度保字第391號編號15、高雄市刑大扣押物品目錄表編號10-3號（屏檢偵1077卷第54頁）。 2、高雄市政府警察局製毒工廠送驗證物檢視暨秤重紀錄單：毛重1,023公克，取樣11.77克（含取樣瓶毛重28.75公克）送內政部刑事警察局化驗（屏檢偵1077卷第190、319頁）。 3、內政部警政署刑事警察局109年4月30日刑鑑字第1090014192號鑑定書： 　①驗前毛重28.18公克（包裝重17.26公克）、驗前淨10.92公克，驗餘淨重10.76公克。 　②未驗出第二級毒品甲基安非他命、第三集毒品愷他命、第四級毒品先驅原料麻黃鹼、假麻黃鹼等成分。（屏檢偵1077卷第291頁）。 26 白色粉末（置於棕色方型桶內） 1包 1、雲林地檢署110年度保字第391號編號16、高雄市刑大扣押物品目錄表編號10-4號（屏檢偵1077卷第54頁）。 2、高雄市政府警察局製毒工廠送驗證物檢視暨秤重紀錄單：毛重1,024公克，取樣12.12克（含取樣瓶毛重29.1公克）送內政部刑事警察局化驗（屏檢偵1077卷第190、320頁）。 3、內政部警政署刑事警察局109年4月30日刑鑑字第1090014192號鑑定書： 　①驗前毛重29.35公克（包裝重17.26公克）、驗前淨12.09公克，驗餘淨重11.99公克。 　②未驗出第二級毒品甲基安非他命、第三集毒品愷他命、第四級毒品先驅原料麻黃鹼、假麻黃鹼等成分。（屏檢偵1077卷第291頁）。 27 透明色液體，內有白色結晶 1瓶 1、高雄市刑大扣押物品目錄表編號15-2號（屏檢偵1077卷第54頁）。 2、高雄市政府警察局製毒工廠送驗證物檢視暨秤重紀錄單：毛重19.43公克，取樣7.98克（含取樣瓶毛重24.96公克）送內政部刑事警察局化驗（屏檢偵1077卷第190、300頁）。 3、內政部警政署刑事警察局109年4月30日刑鑑字第1090014192號鑑定書： 　①驗前毛重25.18公克（包裝重17.26公克）、驗前淨7.92公克，驗餘淨重6.08公克。 　②驗出微量第二級毒品甲基安非他命成分（屏檢偵1077卷第292頁）。 28 吸食器具 1組 雲林地檢署110年度保管字第394號編號1（偵948卷第93至100頁，以下出處同）、高雄市刑大扣押物品目錄表編號1-4號（屏檢偵1077卷第49頁）。 29 吸食器具 1支 雲林地檢署110年度保管字第394號編號2、高雄市刑大扣押物品目錄表編號1-5號（屏檢偵1077卷第49頁）。 30 吸食器具 1支 雲林地檢署110年度保管字第394號編號3、高雄市刑大扣押物品目錄表編號1-6號（屏檢偵1077卷第49頁）。 31 吸食器具 1支 雲林地檢署110年度保管字第394號編號4、高雄市刑大扣押物品目錄表編號1-7號（屏檢偵1077卷第49頁）。 32 濾紙 1包 雲林地檢署110年度保管字第394號編號5、高雄市刑大扣押物品目錄表編號1-8號（屏檢偵1077卷第49頁）。 33 WD-40噴罐 1只 雲林地檢署110年度保管字第394號編號6、高雄市刑大扣押物品目錄表編號1-10號（屏檢偵1077卷第49頁）。 34 瓦斯噴火槍 1只 雲林地檢署110年度保管字第394號編號7、高雄市刑大扣押物品目錄表編號1-11號（屏檢偵1077卷第50頁）。 35 酸鹼試紙 1盒 雲林地檢署110年度保管字第394號編號8、高雄市刑大扣押物品目錄表編號1-12號（屏檢偵1077卷第50頁）。 36 濾網式勺子 1支 雲林地檢署110年度保管字第394號編9號、高雄市刑大扣押物品目錄表編號1-13號（屏檢偵1077卷第50頁）。 37 試管 1支 雲林地檢署110年度保管字第394號編號10、高雄市刑大扣押物品目錄表編號1-14號（屏檢偵1077卷第50頁）。 38 試管 1支 雲林地檢署110年度保管字第394號編號11、高雄市刑大扣押物品目錄表編號1-15號（屏檢偵1077卷第50頁）。 39 試管 1支 雲林地檢署110年度保管字第394號編號12、高雄市刑大扣押物品目錄表編號1-16號（屏檢偵1077卷第50頁）。 40 吸食器 1支 雲林地檢署110年度保管字第394號編號14、高雄市刑大扣押物品目錄表編號1-18號（屏檢偵1077卷第50頁）。 41 吸食器（內含不明液體） 1支 雲林地檢署110年度保管字第394號編號15、高雄市刑大扣押物品目錄表編號1-19號（屏檢偵1077卷第50頁）。 42 吸食器 1支 雲林地檢署110年度保管字第394號編號16、高雄市刑大扣押物品目錄表編號1-20號（屏檢偵1077卷第50頁）。 43 透明玻璃壺 1個 雲林地檢署110年度保管字第394號編號17、高雄市刑大扣押物品目錄表編號1-21號（屏檢偵1077卷第50頁）。 44 金屬刮勺 1支 雲林地檢署110年度保管字第394號編號18、高雄市刑大扣押物品目錄表編號1-22號（屏檢偵1077卷第50頁）。 45 黑色吸管 1支 雲林地檢署110年度保管字第394號編號19、高雄市刑大扣押物品目錄表編號1-23號（屏檢偵1077卷第51頁）。 46 打火機 1支 雲林地檢署110年度保管字第394號編號20、高雄市刑大扣押物品目錄表編號1-24號（屏檢偵1077卷第51頁）。 47 電磁爐 1臺 雲林地檢署110年度保管字第394號編號21、高雄市刑大扣押物品目錄表編號1-25號（屏檢偵1077卷第51頁）。 48 陶瓷漏斗 1個 雲林地檢署110年度保管字第394號編號22、高雄市刑大扣押物品目錄表編號2-1號（屏檢偵1077卷第49頁）。 49 側口錐型瓶 1個 雲林地檢署110年度保管字第394號編號23、高雄市刑大扣押物品目錄表編號2-2號（屏檢偵1077卷第51頁）。 50 吸食器 1個 本署110年度保管字第394號編號24、高雄市刑大扣押物品目錄表編號2-3號（屏檢偵1077卷第51頁）。 51 塑膠瓶 1個 雲林地檢署110年度保管字第394號編號25、高雄市刑大扣押物品目錄表編號2-4號（屏檢偵1077卷第51頁）。 52 攪拌棒 1個 雲林地檢署110年度保管字第394號編號26、高雄市刑大扣押物品目錄表編號2-5號（屏檢偵1077卷第51頁）。 53 東元牌單門冰箱 1臺 雲林地檢署110年度保管字第394號編號27、高雄市刑大扣押物品目錄表編號3-1號（屏檢偵1077卷第51頁）。 54 空瓶 1罐 雲林地檢署110年度保管字第394號編號28、高雄市刑大扣押物品目錄表編號3-2號（屏檢偵1077卷第51頁）。 55 空瓶 1個 雲林地檢署110年度保管字第394號編號29、高雄市刑大扣押物品目錄表編號3-3號（屏檢偵1077卷第52頁）。 56 空瓶 1個 雲林地檢署110年度保管字第394號編號30、高雄市刑大扣押物品目錄表編號3-4號（屏檢偵1077卷第49頁）。 57 空瓶 1個 雲林地檢署110年度保管字第394號編號31、高雄市刑大扣押物品目錄表編號3-5號（屏檢1077卷偵第52頁）。 58 空瓶  1個 雲林地檢署110年度保管字第394號編號32、高雄市刑大扣押物品目錄表編號3-6號（屏檢偵1077卷第49頁）。 59 空瓶 1個 雲林地檢署110年度保管字第394號編號33、高雄市刑大扣押物品目錄表編號3-7號（屏檢偵1077卷第52頁）。 60 空瓶 1個 雲林地檢署110年度保管字第394號編號34、高雄市刑大扣押物品目錄表編號3-8號（屏檢偵1077卷第52頁）。 61 玻璃杯 1個 雲林地檢署110年度保管字第394號編號35、高雄市刑大扣押物品目錄表編號3-9號（屏檢偵1077卷第52頁）。 62 白色塑膠桶 1個 雲林地檢署110年度保管字第394號編號36、高雄市刑大扣押物品目錄表編號4-1號（屏檢偵1077卷第52頁）。 63 潔菌酒精液空罐 1個 雲林地檢署110年度保管字第394號編號39、高雄市刑大扣押物品目錄表編號5-2號（屏檢偵1077卷第53頁）。 64 黑色塑膠桶 1個 雲林地檢署110年度保管字第394號編號40、高雄市刑大扣押物品目錄表編號6號（屏檢偵1077卷第53頁）。 65 MUTURE牌加熱鍋 1個 雲林地檢署110年度保管字第394號編號41、高雄市刑大扣押物品目錄表編號7-1號（屏檢偵1077卷第53頁）。 66 加熱器 1個 雲林地檢署110年度保管字第394號編號42、高雄市刑大扣押物品目錄表編號7-2號（屏檢偵1077卷第53頁）。 67 鑷子 1個 雲林地檢署110年度保管字第394號編號43、高雄市刑大扣押物品目錄表編號7-3號（屏檢偵1077卷第53頁）。 68 手提式塑膠桶 1個 雲林地檢署110年度保管字第394號編號44、高雄市刑大扣押物品目錄表編號8-1號（屏檢偵1077卷第53頁）。 69 湯匙 1個 雲林地檢署110年度保管字第394號編號45、高雄市刑大扣押物品目錄表編號8-2號（屏檢偵1077卷第53頁）。 70 藥壺 1個 雲林地檢署110年度保管字第394號編號46、高雄市刑大扣押物品目錄表編號9-1號（屏檢偵1077卷第53頁）。 71 加熱器 1個 雲林地檢署110年度保管字第394號編號47、高雄市刑大扣押物品目錄表編號9-2號（屏檢偵1077卷第53頁）。 72 棕色方型桶 1個 雲林地檢署110年度保管字第394號編號48、高雄市刑大扣押物品目錄表編號10-1號（屏檢偵1077卷第53頁）。 73 白色粉末 3包 雲林地檢署110年度保管字第394號編號49、高雄市刑大扣押物品目錄表編號10-2、10-3、10-4號（屏檢偵1077卷第54頁）。 74 ①噴燈 ②噴槍（起訴書）漏載 ①1支 ②1組 雲林地檢署110年度保管字第394號編號50、高雄市刑大扣押物品目錄表編號11、13號（屏檢偵1077卷第54頁）。 75 黑色手提袋 1只 雲林地檢署110年度保管字第394號編號51、高雄市刑大扣押物品目錄表編號12號（屏檢偵1077卷第49頁）。 76 電風扇 1個 雲林地檢署110年度保管字第394號編號53、高雄市刑大扣押物品目錄表編號14號（屏檢偵1077卷第54頁）。 77 電子磅秤 1個 雲林地檢署110年度保管字第394號編號54、高雄市刑大扣押物品目錄表編號15-1號（屏檢偵1077卷第54頁）。 78 試管 1支 雲林地檢署110年度保管字第394號編號55、高雄市刑大扣押物品目錄表編號15-2號（屏檢偵1077卷第54頁）。